【裁判字號】    97,訴,614
【裁判日期】    970627
【裁判案由】    違反毒品危害防制條例
【裁判全文】
臺灣臺南地方法院刑事判決               97年度訴字第614號
公  訴  人  臺灣臺南地方法院檢察署檢察官
被      告  乙○○
上列被告因毒品危害防制條例案件，經檢察官提起公訴（97年度
毒偵字第782號），被告就被訴事實為有罪之陳述，經本院裁定
由受命法官獨任行簡式審判程序，本院判決如下：
    主  文
乙○○施用第一級毒品，累犯，處有期徒刑捌月。
    事  實
一、乙○○前於民國80年間因違反肅清煙毒管理條例案件，經台
    灣高等法院台南分院以80年度上訴字第1284號判處應執行刑
    為有期徒刑12年確定，於88年3月24日假釋出監，並於94年4
    月7日保護管束期滿未經撤銷視為執行完畢。
二、乙○○前於95年間，因施用毒品案件，經本院以95年度毒聲
    字第193號裁定送勒戒處所觀察、勒戒後，認有繼續施用毒
    品傾向，另經本院以95年度毒聲字第707號裁定令入戒治處
    所施以強制戒治，於96年7月9日因停止戒治付保護管束，並
    於96年9月24日保護管束期滿未經撤銷視為執行完畢。
三、乙○○仍不知悛悔，於上開有期徒刑（94年4月7日保護管束
    期滿未經撤銷視為執行完畢）及強制戒治執行完畢（96年9
    月24日保護管束期滿未經撤銷視為執行完畢）後5年內，基
    於施用第一級毒品海洛因之犯意，於97年1月29日上午10時
    55 分許為警採尿時回溯26小時內之某時，在不詳地點，以
    注射針筒注射之方式，施用第一級毒品海洛因一次。嗣於同
    日上午7時30分許，乙○○因涉違反毒品危害防制條例案件
    ，為警持本院核發之搜索票前往其位於台南縣關廟鄉○○村
    ○○○街98巷8號之住處實施搜索後，經其同意採其尿液後
    送長榮大學檢驗，檢驗結果呈現嗎啡陽性反應而知悉上情。
四、案經臺南縣警察局歸仁分局報告臺灣臺南地方法院檢察署檢
    察官偵查起訴。
    理  由
壹、程序事項：
  一訊之被告乙○○對於起訴之犯罪事實均坦承不諱，並當庭表
    示認罪，而經本院裁定以簡式審判程序加以審理，則依據刑
    事訴訟法第273條之2、同法第159條第2項之規定，不適用傳
    聞法則有關限制證據能力之相關規定，合先敘明。
  二按觀察、勒戒或強制戒治執行完畢後，5年內再犯毒品危害
    防制條例第10條之罪者，檢察官應依法追訴，同條例第23條
    第2項定有明文。查被告有如犯罪事實欄二之前科紀錄，乙
    ○○前於95年間，因施用毒品案件，經本院以95年度毒聲
    字第193號裁定送勒戒處所觀察、勒戒後，認有繼續施用毒
    品傾向，另經本院以95年度毒聲字第707號裁定令入戒治處
    所施以強制戒治，於96年7月9日因停止戒治付保護管束，並
    於96年9月24日保護管束期滿未經撤銷視為執行完畢，有臺
    灣高等法院被告前案紀錄表一份在卷為憑。被告於強制戒治
    執行完畢後5年內再犯本件毒品危害防制條例之罪，即應依
    法追訴、審理。
貳、實體事項：
  一訊據被告乙○○就上開事實均坦承不諱，並有長榮大學97年
    2月14日確認報告一紙在卷為憑。
  二按海洛因經注射入人體後，約百分之80於24小時內自尿中排
    出，一般而言，尿液中能否驗出嗎啡陽性反應與其投與量、
    投與途徑、採尿時間、個人體質及檢驗方法之靈敏度有關，
    國外曾有文獻報導注射六毫克之海洛因鹽酸鹽，其代謝物嗎
    啡之平均可檢出時限約為26小時，業經行政院衛生署藥物食
    品檢驗局分別於八十一年九月八日以（八一）藥檢壹字第八
    一一四八八五號函述明此旨綦詳。
  三經查，被告經警於97年1月29日上午10時55分許採尿送驗，
    呈嗎啡陽性反應，此有長榮大學97年2月14日確認報告一紙
    在卷可稽，核與被告自白相符。是被告之自白確實出於真實
    ，可採為認定事實之基礎。揆諸前開說明，足認被告確有於
    97年1月29日上午10時55分許回溯26小時內之某時施用第一
    級毒品海洛因一次之事實，要可認定。
  四綜上所述，本案事證明確，被告之犯行堪以認定，應依法論
    科。
參、論罪科刑：
  一核被告所為，係犯毒品危害防制條例第10條第1項之施用第
    一級毒品罪1次。又被告持有第一級毒品海洛因並進而施用
    ，其持有之低度行為應為施用之高度行為所吸收，不另論罪
    。
  二再查，被告有如犯罪事實欄一之前科紀錄，業如上述，其於
    94年4月7日保護管束期滿未經撤銷視為執行完畢，此有臺灣
    高等法院被告前案紀錄表1份附卷足憑，故被告於受有期徒
    刑執行完畢後，5年內故意再犯本件有期徒刑以上之罪，依
    刑法第47條第1項規定，為累犯，應依法加重其刑。
  三茲審酌被告前曾因施用毒品經送強制戒治處分執行完畢後，
    猶仍不思戒絕毒癮、革除惡習，顯未能深切悔改並記取教訓
    ，惟念及被告施用毒品之犯行，在本質上乃屬自我戕害身心
    健康之行為，以及被告犯後尚知坦承犯行，態度良好等一切
    情狀，爰量處如主文所示之宣告刑，以資懲戒。
據上論斷，應依刑事訴訟法第273條之1第1項、第299條第1項前
段，毒品危害防制條例第10條第1項，刑法第11條前段、第47條
第1項，判決如主文。
本案經檢察官黃銘瑩偵查後提起公訴，檢察官甲○○到庭執行職
務。
中    華    民    國    97    年    6    月    27    日
                  刑事第二庭    法  官  洪士傑
以上正本證明與原本無異。
如不服本判決，應於本判決送達後10日內，向本院提出上訴書狀
，並應敘述具體理由。如未敘述上訴理由者，應於上訴期間屆滿
後20日內向本院補提理由書狀（均須按他造當事人之人數附繕本
）「切勿逕送上級法院」。
                                書記官  王政煌
中    華    民    國    97    年    6    月    27    日
附錄法條
毒品危害防制條例第10條
施用第一級毒品者，處 6 月以上 5 年以下有期徒刑。
施用第二級毒品者，處 3 年以下有期徒刑。


司法院資訊處製作；財團法人民間司法改革基金會備份。
